【裁判字號】    98,簡上,305
【裁判日期】    980930
【裁判案由】    竊盜
【裁判全文】
臺灣高雄地方法院刑事判決             98年度簡上字第305號
上  訴  人
即  被  告  甲○○
上列上訴人因竊盜案件，不服本院高雄簡易庭民國98年3 月11日
97年度審簡字第7098號第一審簡易判決（聲請簡易判決處刑案號
：97年度偵字第27459 號），提起上訴，本院管轄之第二審合議
庭判決如下：
    主  文
上訴駁回。
    事  實
一、甲○○前因搶奪案件，經本院以95年度訴字第3922號判決，
    判處有期徒刑1 年、1 年，應執行有期徒刑1 年10月確定，
    嗣經本院以96年度聲減字第2732號裁定，就上開案件予以減
    刑，並定應執行刑為有期徒刑11月，於民國96年9 月25日執
    行完畢。詎仍不知悔改，與丁○○（業經原審判處有期徒刑
    5 月確定）共同基於意圖為自己不法所有之犯意聯絡，於97
    年6 月13日下午2 時20分許，騎乘車牌號碼YAB-288 號重型
    機車，至高雄縣鳥松鄉○○村○○路29之10號房屋外，以由
    丁○○在前開機車上接應等待，而由甲○○下車徒手行竊之
    分工方式，共同竊取乙○○所有之「球狀石墨水管彎頭管件
    」1 具，得手後渠2 人欲共乘上開機車離去之際，適為乙○○之弟媳王淑碧發現，乃將上開機車車牌號碼記下。而甲○○、丁○○2 人竊得前揭「球狀石墨水管彎頭管件」後，旋
    推由丁○○持至位在高雄縣鳥松鄉○○路88號之「天子資源
    回收場」變賣取得新臺幣（下同）1395元，之後因王淑碧亦
    至該資源回收場訪尋，並發現前開失竊之「球狀石墨水管彎
    頭管件」，乃報警處理，經警在該資源回收場內扣得上開「
    球狀石墨水管彎頭管件」（已發還王淑碧），始循線查悉上
    情。
二、案經乙○○告訴及高雄縣政府警察局仁武分局報請臺灣高雄
    地方法院檢察署檢察官偵查後，聲請以簡易判決處刑。
    理  由
壹、對於證據能力之意見
一、按被告以外之人於審判外之言詞或書面陳述，除法律有規定
    者外，不得作為證據，刑事訴訟法第159 條第1 項定有明文
    。又被告以外之人於審判外之陳述，雖不符前4 條之規定，
    而經當事人於審判程序同意作為證據，法院審酌該言詞陳述
    或書面陳述作成時之情況，認為適當者，亦得為證據。當事
    人、代理人或辯護人於法院調查證據時，知有第159 條第1
    項不得為證據之情形，而未於言詞辯論終結前聲明異議者，
    視為有前項之同意，刑事訴訟法第159 條之5 亦定有明文。
    本件證人王淑碧、吳金樹、丁○○於警詢中之陳述，為被告
    以外之人於審判外之言詞陳述，卷附證人王淑碧所出具之贓
    物認領保管單，則係被告以外之人於審判外之書面陳述，而
    檢察官及被告甲○○，就上開言詞及書面陳述，未於本院審
    理過程中聲明異議，本院並審酌前開言詞及書面陳述作成時
    之情況均屬正常，所取得過程並無瑕疵，且與本案相關之待
    證事實具有關連性，認適當作為證據，依前開刑事訴訟法第
    159 條之5 之規定，認上開陳述均具有證據能力。
二、次按，被告以外之人於偵查中向檢察官所為之陳述，除顯有
    不可信之情況者外，得為證據，刑事訴訟法第159 條之1 第
    2 項定有明文。本件證人乙○○、丁○○於檢察官偵查中所
    為之證述內容，業經渠2 人具結擔保其證詞之真實性，且經
    本院提示後，被告及檢察官對其證據能力不爭執，而綜合本
    案全部卷證，並無發現顯不可信之情事，復與本案相關之待
    證事實具有關連性，依前揭刑事訴訟法第159 條之1 第2 項
    規定，自應具有證據能力。
貳、實體方面
一、訊據上訴人即被告（下稱被告）矢口否認有前揭竊盜犯行，
    辯稱：伊與丁○○並不認識，未與丁○○於前開時、地竊取
    「球狀石墨水管彎頭管件」，本件伊曾於檢察官開完庭後質
    疑丁○○，丁○○向伊表示，其實際上係與丙○○一同為本
    件竊盜犯行，但丙○○要求其將責任推給伊，所以丁○○才
    會指證伊有參與本件竊盜犯行云云。經查：
（一）前揭犯罪事實，業據證人王淑碧於警詢中證述：97年6 月
      13日下午2 時20分許，伊在高雄縣鳥松村大埤路29之10號
      房屋內，聽到門前有聲音，就出來查看，結果發現有竊賊
      將「球狀石墨水管彎頭管件」放在所騎乘之機車腳踏板上
      ，伊見狀就追了上去，但沒有追到，只看見竊賊有2 人，
      係共乘1 輛車牌號碼為YAB-288 號之重型機車，之後伊就
      在附近的資源回收場找尋上開「球狀石墨水管彎頭管件」
      是否有遭變賣，結果在高雄縣鳥松鄉○○路88號的資源回
      收場內，發現上開遭竊之「球狀石墨水管彎頭管件」等語
      明確（見偵卷第12至14頁），核與證人即「天子資源回收
      場」人員吳金樹於警詢中（見偵卷第9 至11頁）、告訴人
      乙○○於偵訊中（見偵卷第48、49頁）所述情節相符，並
      有證人王淑碧出具之贓物認領保管單在卷可稽（見偵卷第
      20頁），則於97年6 月13日下午2 時20分許，有2 名竊賊
      共乘車牌號碼YAB-288 號重型機車，在高雄縣鳥松鄉○○
      村○○路29之10號房屋外，竊取告訴人乙○○所有之「球
      狀石墨水管彎頭管件」1 具得手，嗣並將之持至前開「天
      子資源回收場」變賣得款1395元等事實，堪以認定。
（二）關於上開竊盜犯行係何人所為乙節，此據證人丁○○於警
      詢、偵訊中證述：97年6 月13日下午2 時20分許，伊與被
      告共乘伊哥哥黃松茂所有之車牌號碼YAB-288 號重型機車
      ，在高雄縣鳥松鄉○○村○○路29之10號屋外，竊得「球
      狀石墨水管彎頭管件」1 具，行竊當時，伊是坐在機車上
      等，而由被告下車去偷，被告偷到該「球狀石墨水管彎頭
      管件」，就將之放在前開機車腳踏板上，伊2 人再共乘機
      車離去，之後要將該「球狀石墨水管彎頭管件」拿去資源
      回收場變賣時，被告在半路上先下車等伊，由伊出面去資
      源回收場變賣該「球狀石墨水管彎頭管件」，嗣伊變賣取
      得之1395元，因被告稱其有急用，所以是全部交給被告等
      語明確（見偵卷第4 至8 頁、第57至59頁），且與證人王
      淑碧、吳金樹前揭證述情節相符，是上開竊盜犯行，係被
      告與證人丁○○所共為乙情，足堪認定。雖被告以前詞置
      辯，然其所辯內容，顯與證人丁○○上開於警詢、偵訊中
      所為之證詞不相符合，且證人丙○○於本院審理中亦證稱
      ：伊未曾與丁○○一同竊取「球狀石墨水管彎頭管件」等
      語（見本院卷第101 、102 頁），再佐以被告自承與證人
      丁○○並不認識、與之並無仇怨（見本院卷第106 頁），
      而證人丙○○，則係有段時間未相互往來之友人，亦無重
      大仇怨（見本院卷第105 、106 頁），是證人丁○○、丙○○顯均無任何動機而特意設詞誣陷被告之理，堪認渠2
      人前揭證詞應足採信，被告前開所辯，要屬事後卸責之詞
      ，無可採認。
（三）至證人丁○○於本院審理中翻異前詞，改口證稱：本件竊
      盜犯行，實際上是伊1 人所為，之前證述被告與伊共犯本
      案，係因為伊與被告見過幾次面，2 人曾發生言語上之嫌
      隙，伊想將被告拖下水，才會作這樣的證述云云（見本院
      卷第97至100 頁），然其於本院審理中之證述，非但與其
      前於警詢、偵訊中之證詞有所矛盾，亦與證人王淑碧前揭
      於警詢中清楚證述行竊歹徒共有2 人乙情不相符合，是已
      難遽以採認；且依其於本院審理中所述，其與被告間固有
      言語上之不快，然此畢竟非屬重大之仇怨，衡情當不至於
      因此即甘冒偽證刑責而任意誣指被告，況且，此部分復與
      被告自稱其與證人丁○○不認識、彼此間未存有仇怨乙節
      有所歧異，益徵證人丁○○上開於本院審理中之證詞難以
      採信；此外，證人丁○○於警詢中即陳稱係與被告共犯本
      件竊案，而依卷內所存證據資料顯示，於證人丁○○製作
      警詢筆錄之前，並未有其他證據足可知悉被告有參與本件
      犯行，因此，若非果係被告與之共犯本案，即令員警依據
      證人王淑碧證詞而質疑其竊賊共有2 人，在其並無誣陷被
      告動機之情形下（此部分之認定如上開論述），衡情其只
      需推稱不知悉共犯之真實姓名、年籍為何即可，實無其他
      構詞偽稱被告有參與共犯本案之合理情狀存在，堪認其於
      警詢、偵訊中所為證詞應屬可信，其於本院審理中所為之
      證述，要屬迴護被告之詞，無可採信。
（四）綜上，本件事證明確，被告前揭犯行，足堪認定。
二、核被告所為，係犯刑法第320 條第1 項之竊盜罪。被告就前
    開犯行，與證人丁○○間，有犯意聯絡及行為分擔，為共同
    正犯。被告有上述之前科紀錄乙情，有臺灣高等法院被告前
    案紀錄表在卷可稽，其受有期徒刑執行完畢，5 年內故意再
    犯本件最重本刑為有期徒刑以上之罪，為累犯，應依刑法第
    47條第1 項規定加重其刑。本院審酌被告為貪圖不法利益，
    竟率爾竊取他人財物，所為實不足取，且犯後矢口否認犯行
    ，態度難認良好，復參以其所竊得上開物品之價值等一切情
    狀，認原審以被告犯行明確，並適用刑法第28條、第320 條
    第1 項、第47條第1 項、第41條第1 項前段、刑法施行法第
    1 條之1 之規定，量處被告有期徒刑5 月，並諭知以新臺幣
    1000元折算1 日為其易科罰金之折算標準，認事用法均無違
    誤，量刑亦稱妥適。被告猶執前詞否認犯罪，指摘原判決不
    當，提起上訴，為無理由，應予駁回。
三、證人丁○○在本院審理中，於具結之後，仍就案情有重要關
    係事項為前開虛偽陳述，涉有偽證罪嫌，應由檢察官另行處
    理，附此敘明。
據上論斷，應依刑事訴訟法第455 條之1 第1 項、第3 項、第
368 條，判決如主文。
本案經檢察官周天畏到庭執行職務。
中    華    民    國    98    年    9     月    30    日
                  刑事第十七庭  審判長法  官  陳建和
                                      法  官  毛妍懿
                                      法  官  陳建和
以上正本證明與原本無異。
不得上訴。
中    華    民    國    98    年    9     月    30    日
                                      書記官  紀龍年
附錄本判決論罪科刑之法條：
刑法第320 條第1 項
意圖為自己或第三人不法之所有，而竊取他人之動產者，為竊盜
罪，處5 年以下有期徒刑、拘役或500 元以下罰金。


司法院資訊處製作；財團法人民間司法改革基金會備份。
